

Mathis Laversin

Étudiant en troisième année d'informatique, je me spécialise dans le développement web & mobile, fort de 10 ans de passion pour la technologie. Je combine compétences techniques et créativité pour concevoir des sites web dynamiques et attrayants. Apprécié pour mon esprit d'équipe et mon aisance à partager mes connaissances, je suis également un passionné de manga, de culture asiatique et de sport, des intérêts qui nourrissent ma créativité et ma motivation dans le monde du développement.

202 rue du Général Leclerc 78400 Chatou 06 84 30 88 16 mathis.laversin92@gmail.com https://mathis-laversin.site https://github.com/Matlavy

COMPÉTENCES

- React, Next.js, React Native, Expo, Node.js, Tailwind CSS, SQL, JavaScript. Firebase
- Travail d'équipe, polyvalence et attention particulière aux détails
- Développement d'applications mobiles et de sites web

LANGUES

- Français (langue maternelle)
- Anglais (niveau B2)
- Espagnol (niveau B1)

EXPÉRIENCES PROFESSIONNELLES

Apprenti développeur web & mobile

Flucity | Septembre 2023 - Août 2024

- Développement d'une application mobile Android & IOS
- Maintenance de plusieurs sites web
- Déploiement d'une marketplace

Apprenti Technicien informatique

Ministère de l'Intérieur | Octobre 2022 - Juin 2023

- Déplacement auprès des clients pour support informatique.
- Gestion d'un parc de plus de 5000 postes.
- Déploiement logiciel et gestion réseau conforme aux normes de cybersécurité du ministère.

Hôte d'accueil

Asvolt | Juillet 2021 - Août 2021

- Accueillir, guider, encaisser et proposer aux clients des offres commerciales.
- Gérer une équipe de 15 personnes et organiser un planning.
- Prendre les réservations et planifier les journées en fonction.

Saisonnier

Port d'Anjou | Juillet 2020 - Août 2020

- Cueillette et éclaircissage des pommes.
- Travail d'équipe et capacité d'adaptation aux changements de dernières minutes.

Missions ponctuelles à la mairie de Vaucresson

- · Organisation d'événements sportifs et festifs.
- Aide aux différentes animations de la ville.

FORMATIONS

Bachelor développeur Fullstack - MyDigitalSchool Paris | 2023 - 2024 BTS SIO option SLAM - IMIE Paris | 2021 - 2023

Baccalauréat Économique et Social | 2020
Formation premiers secours PSC1
Permis B